臺灣高等法院刑事裁定
111年度抗字第5號
抗  告  人
即  聲請人  許春風


上列抗告人即聲請人因聲請撤銷檢察官處分案件，不服臺灣臺北
地方法院中華民國110年11月17日裁定（110年度聲字第1852號）
，提起抗告，本院裁定如下：
    主  文
抗告駁回。                                             
    理  由
一、原裁定意旨略以：抗告人即聲請人許春風（下稱抗告人）前
     向原審法院聲請撤銷臺灣臺北地方檢察署檢察官就110年度
    他字第9528號案件簽准結案之函覆，經原審法院於110年11
    月2日以110年度聲字第1852號裁定駁回在案。因認該案件係
    就刑事訴訟法第416條之聲請所為裁定，屬法律規定不得抗
    告之案件，是抗告人對上開裁定提起抗告，即為法律上所不
    應准許，應予駁回等語。
二、抗告意旨略以：按刑事訴訟法第408條第1項前段、第418條
    第1項前段之規定不僅與再抗告不相干且並非對再抗告無理
    由之裁定。原審裁定主文抗告駁回，屬避證據，就程序，而
    未對不合同法第415條第1項所定得再抗告之理由，說清楚、
    講明白，即為令裁定抗告駁回合理化，刻意誤解法條規定與
    再抗告之意旨，是原裁定適用法規顯有錯誤，判決不適用法
    規或適用不當，違背法令等語。
三、按法院就刑事訴訟法第416條之聲請所為裁定，不得抗告，
    但對於其就撤銷罰緩之聲請而為之。得提起抗告，刑事訴訟
    法第418條第1項定有明文。又原審法院認為抗告不合法律上
    之程式或法律上不應准許，或其抗告權已經喪失者，應以裁
    定駁回之；抗告法院認抗告有前述應裁定駁回情事者，亦應
    裁定駁回之；刑事訴訟法第408條第1項前段、第411條前段 
    亦規定甚明。
四、經查：
  ㈠按「抗告」係指抗告權人，不服「原審法院」尚未確定之裁
    定，請求上級法院以裁定撤銷或變更原裁定之救濟方法；「
    再抗告」則係不服「抗告法院」對於抗告所為未確定之裁定
    ，再向其上級法院，請求撤銷或變更之救濟方法；是「再抗
    告」係不服「抗告法院」所為之裁定，倘對於「原審法院」
    之裁定，要不生「再抗告」之問題。本件抗告人雖以「刑事
    再抗告狀」提出前開二、所示意旨，惟應係對於「原審法院
    」於110年11月17日所為之110年度聲字第1852號裁定表示不
    服，而為抗告之旨，先予敘明。
 ㈡又本件抗告人係就臺灣臺北地方檢察署檢察官就該署110年度
   他字第9528號案件簽准結案之函覆，抗告人對此聲明不服，
   而以「刑事準抗告狀」聲請撤銷原處分。經原審法院於110年
   11月2日以110年度聲字第1852號裁定，認上開檢察官簽結函
   ，顯非刑事訴訟法第416條第1項所定得提起準抗告之客體。
   抗告人聲請撤銷原處分，自非適法，因而裁定駁回抗告人之
   聲請，並諭知該裁定不得抗告，有該「刑事準抗告狀」及原
   審法院110年11月2日裁定附卷可稽（見原審卷第7至11頁）。
   又抗告人不服原審法院前揭110年11月2日之裁定，乃於110年
   11月12日（依原審收文戳之日期）以「刑事再抗告狀」提起
   抗告，原審法院以抗告人提出聲請撤銷「臺灣臺北地方法院
   檢察署檢察官就110年度他字第9528號案件簽准結案之函覆」
   ，業經法院裁定駁回在案，依法不得抗告之案件，抗告人對
   之提起抗告，為法律上所不應准許；抗告人復稱抗告依據為
   同法第415條第1項但書第5款、第486條規定之聲明疑義或異
   議之裁定，所謂「聲明疑義」係對於有罪裁判之文義不明者
   提出聲明疑義；「聲明異議」則係對於檢察官執行之指揮不
   當（包含執行之指揮違法及執行方法不當等情形）者提出聲
   明異議，然本件顯非該二種類型，是抗告人以此為由提起抗
   告，亦於法無據，而認本件抗告顯係法律上所不應准許，且
   無從補正，於110年11月17日裁定駁回等情，亦有該「刑事再
   抗告狀」及原審法院110年11月17日裁定在卷可憑（原審卷第
   15至23頁）。經核原審法院所為上開裁定於法並無不合。
 ㈢抗告人雖以前詞抗告，惟原審法院所為上開裁定並無不適用法
   規或適用不當之情形，自無不當，抗告意旨所為指摘自屬無
   據。
 ㈣綜上所述，原審依刑事訴訟法第408條第1項前段規定，駁回抗
   告，並無不合。抗告人猶執前詞，指摘原裁定不當，為無理
   由，應予駁回。
五、依刑事訴訟法第412條，裁定如主文。
中　　華　　民　　國　　111 　年　　1 　　月　　18　　日
                  刑事第十三庭  審判長法　官  洪于智
                                      法　官  黃惠敏
                                      法　官  黃玉婷
以上正本證明與原本無異。
不得再抗告。
                                      書記官  傅國軒
中　　華　　民　　國　　111 　年　　1 　　月　　21　　日